【裁判字號】    98,抗,1694
【裁判日期】    981117
【裁判案由】    假扣押
【裁判全文】
臺灣高等法院民事裁定                  98年度抗字第1694號
抗  告  人  飛揚國際聯運有限公司
法定代理人  甲  ○
上列抗告人與相對人乙○○間假扣押事件，對於中華民國98年 8
月27日臺灣臺北地方法院98年度裁全字第5496號裁定，提起抗告
，本院裁定如下：
    主  文
抗告駁回。
抗告訴訟費用由抗告人負擔。
    理  由
一、按，債權人就金錢請求或得易為金錢請求之請求，欲保全強
    制執行者，得聲請假扣押；請求及假扣押之原因，應釋明之
    ，前項釋明如有不足，而債權人陳明願供擔保或法院認為適
    當者，法院得定相當之擔保，命供擔保後為假扣押；民事訴
    訟法第522條第1 項、第526條第1、2項分別定有明文。本件
    債權人主張對於抗告人有新台幣3,000,000 元之債權，聲請
    為假扣押。原裁定依首開規定，命供擔保後為假扣押，並無
    不合。
二、抗告主旨略以：相對人對請求之原因事實及假扣押之原因均
    未釋明，不應准許假扣押，求為廢棄原裁定，駁回相對人於
    原法院之聲請等語。
三、查，相對人主張債務人張金受僱於抗告人（亦為債務人）飛
    揚國際聯運有限公司，張金駕駛車輛於97年11月6日凌晨0時
    42分，因過失傷害不法侵害相對人，撞傷相對人成植物人，
    張金任職抗告人公司長達13年，抗告人事發之後為圖卸責，
    將張金革職並將肇事車輛於97年12月5 日過戶為第三人所有
    ，顯有隱匿財產、日後恐有不能強制執行或甚難執行之虞等
    語，原裁定遂依相對人之聲請，命供擔保後准許假扣押。抗
    告意旨雖以張金係依普通過失傷害罪起訴，相對人未就抗告
    人應負連帶賠償責任部分為釋明，亦未就假扣押之原因為釋
    明為由，提起抗告。惟查，抗告人是否為張金之雇主，是否
    應依民法第188 條規定負僱用人之責任，與張金有無觸犯刑
    法業務過失傷害罪無必然之關係。相對人主張債務人張金受
    僱於抗告人公司，業據提出張金於刑事案件偵查之筆錄為證
    ，張金自承受僱於抗告人公司擔任總機（原審卷第19頁），
    而張金不法侵害相對人成禁治產人，業據相對人提出台灣桃
    園地方法院98年度偵字第3412號起訴書、台灣板橋地方法院
    98 年度禁字第50號裁定及長庚醫療財團法人林口長庚紀念
    醫院出具之診斷證明書為證，堪信相對人就請求之原因已為
    釋明。而抗告人於事發後將張金革職，並將肇事車輛於97年
    12月5日過戶為第三人所有，有相對人提出之汽車車籍查詢
    表附卷可稽，亦堪認相對人對假扣押之原因為釋明。相對人
    請求抗告人負連帶賠償責任，有無理由，屬本案訴訟之問題
    ，從而，抗告人指摘原裁定不當，求為廢棄，不能認為有理
    由。
四、據上論結，本件抗告為無理由，裁定如主文。
中    華    民    國    98    年    11    月    17    日
                    民事第二庭
                        審判長法  官  吳謙仁
                              法  官  黃莉雲
                              法  官  蘇瑞華
正本係照原本作成。
本裁定除以適用法規顯有錯誤為理由外，不得再抗告。如提起再
抗告，應於收受後10日內委任律師為代理人向本院提出再抗告狀
。並繳納再抗告費新台幣１千元。
中    華    民    國    98    年    11    月    18    日
                              書記官  賴以真

司法院資訊處製作；財團法人民間司法改革基金會備份。
